# 制造型企业，产品分配的折合比例变动是否属于会计估计变更？

提问人：baby- 时间：2018-02-24 13:30:41
@chenyiwei ，陈版您好！咨询一下要是产品分配的折合比例发生变动的话，是否属于会计估计变更？

回答人：chenyiwei
变动的具体原因是什么？这需要根据变动的原因判断。例如，类似于定额成本或者标准成本的正常定期调整导致的变动，可以作为会计估计变更处理；但如果前期分配比例明显不当，本期予以更正的，就是前期差错更正。